【裁判字號】    96,訴,2879
【裁判日期】    970822
【裁判案由】    偽造文書等
【裁判全文】
臺灣臺中地方法院刑事判決              96年度訴字第2879號
公  訴  人  臺灣臺中地方法院檢察署檢察官
被      告  庚○○
選任辯護人  吳中和律師
上列被告因偽造文書等案件，經檢察官提起公訴（九十五年度偵
字第二五五一一號），本院判決如下：
    主    文
庚○○無罪。
    理    由
一、起訴及公訴檢察官於本院補充意旨略以：被告庚○○（原名
    陳守國）基於意圖為自己不法所有之犯意，於民國九十一年
    十月二十三日前某日，在其同學戊○○（其所涉刑法行使偽
    造私文書及詐欺等罪嫌，業經臺灣臺北地方法院檢察署以九
    十四年度偵字第一三九四二號為不起訴處分確定）車內竊得
    被害人即戊○○姊夫丁○○（所涉刑法行使偽造私文書及詐
    欺等罪嫌，亦經臺灣臺北地方法院檢察署以九十四年度偵字
    第一三九四二號為不起訴處分確定）之中華民國國軍退除役
    官兵俸金支領憑證、戶口名簿、戶籍謄本、郵政存簿儲金簿
    、臺灣銀行優惠儲蓄存款綜合服務存摺及薪資袋等資料影本
    後，即在不詳處所，先偽造其上蓋有行政院內政部「內政部
    印」之公印文，且換貼被告本人照片之「丁○○」名義之國
    民身分證一張，並偽造被害人丁○○在湧峰有限公司任職之
    在職證明書，連同上述竊得之資料，冒用被害人丁○○之身
    分，於九十一年十月二十三日持向原臺東區中小企業銀行股
    份有限公司（下稱原臺東企銀，已於九十六年九月六日經行
    政院金融監督管理委員會函准由荷商荷蘭銀行股份有限公司
    概括承受）申辦軍公教身分之無擔保貸款，借款新台幣（下
    同）一百萬元，並於原臺東企銀授信申請書暨個人資料表、
    個人小額信用放款保險要保書、授信約定書、本票及授權書
    、扣款授權書及約定書等文件上，以偽科之印章蓋用「丁○○」之印文或偽為「丁○○」之署押，而偽造私文書與有價
    證券，且將該等資料皆交付予原臺東企銀之放款業務承辦人
    員以行使，致原臺東企銀之承辦人員陷於錯誤，誤認該等資
    料為真，而同意放款一百萬元。被告復於同年十一月三日，
    再冒用被害人丁○○之名義，向聯邦商業銀行文心分行（下
    稱聯邦銀行）申辦帳號000000000000號帳戶，
    且於翌日將上開自原臺東企銀所貸得之款項咸匯至聯邦銀行
    帳戶內，隨即分次提領花用殆盡；因認被告涉有刑法第三百
    二十條第一項之竊盜、第二百零一條第一項之偽造有價證券
    、第二百十六條、第二百十條、第二百十二條之行使偽造私
    文書、特種文書、第二百十八條之偽造公印文與第三百三十
    九條第一項之詐欺取財等罪嫌等語。
二、按犯罪事實應依證據認定之，無證據不得認定犯罪事實；又
    不能證明被告犯罪者，應諭知無罪之判決，刑事訴訟法第一
    百五十四條第二項、第三百零一條第一項分別定有明文。另
    事實之認定，應憑證據，如未能發現相當證據，或證據不足
    以證明，自不能以推測或擬制之方法，以為裁判基礎；又所
    謂認定犯罪事實之證據，係指足以認定被告確有犯罪行為之
    積極證據而言，而認定犯罪事實所憑之證據，雖不以直接證
    據為限，間接證據亦包括在內，然而無論直接或間接證據，
    其為訴訟上之證明，須於通常一般人均不致有所懷疑，而得
    確信其為真實之程度，始得據之為有罪之認定，倘其證明尚
    未達到此一程度，而有合理懷疑存在時，事實審復已就其心
    證上理由予以闡述，敘明其如何無從為有罪之確信，因而為
    無罪之判決，尚不得任意指為違法，亦有最高法院二十九年
    上字第三一０五號、四十年台上字第八六號、七十六年台上
    字第四九八六號判例要旨可供參酌。
三、公訴人認被告庚○○涉犯刑法竊盜、行使偽造私文書、特種
    文書、偽造有價證券、偽造公印文及詐欺取財等罪嫌，無非
    係以上開事實，業據證人即被害人丁○○之配偶許潁華指稱
    被害人丁○○長期旅居美國，且前揭向原臺東企銀貸款及開
    設聯邦銀行帳戶之日期，適為被害人丁○○出國期間，其不
    可能向原臺東企銀申辦本件貸款一百萬元與在聯邦銀行設立
    帳戶等語歷歷，並有黏貼被告照片之偽造「丁○○」名義之
    國民身分證、變造之中華民國國軍退除役官兵俸金支領憑證
    、偽造之在職證明書、被害人丁○○之戶口名簿、戶籍謄本
    、郵政存簿儲金簿、臺灣銀行優惠儲蓄存款綜合服務存摺及
    薪資袋等資料影本，暨偽造之原臺東企銀授信申請書暨個人
    資料表、個人小額信用放款保險要保書、授信約定書、本票
    及授權書、扣款授權書及約定書等票據與文件影本在卷可稽
    。而上開聯邦銀行帳戶，係於九十一年十月三十一日開戶，
    此帳戶設立時所提供之身分證件與向原臺東企銀申請前揭貸
    款時所提供之身分證件相同，該身分證上之照片，即係被告
    之照片等事實，亦有聯邦銀行（九四）聯銀文字第０二一九
    號函暨上開帳戶開戶資料及交易明細表、私立建國工業專科
    學校（下稱建國工專）被告之學籍記載表在卷足憑。另證人
    即承辦上揭貸款之對保手續之原臺東企銀職員丙○○於偵查
    亦已證稱：當初自稱丁○○之人申貸時，伊有依銀行規定辦
    理對保，並核對證件照片中之相貌是否與實際申貸者吻合，
    無誤後始繼續貸款程序等語，可稽本件向原臺東企銀貸款之
    行為人並非被害人丁○○，而係照片中之人即被告。據上互
    為勾稽，足認本件確係被告冒用「丁○○」之名義，向原臺
    東企銀辦理貸款借得一百萬元後，復將該等貸得之款項匯入
    其另亦冒用「丁○○」之名義，向聯邦銀行所申辦之帳戶內
    等情甚明等為其主要論據。訊據被告固坦陳上開申辦貸款及
    設立帳戶所檢附國民身分證上黏貼者確係其本人之照片無訛
    ；惟堅詞否認有何公訴人所指之竊盜、行使偽造私文書、特
    種文書、偽造有價證券、偽造公印文及詐欺取財等犯嫌，辯
    稱：本件伊全然不知有人持黏貼伊照片之國民身分證，冒用
    丁○○名義，向原臺東企銀申請貸款及向聯邦銀行開設帳戶
    使用等情事，依伊研判，本件應係丁○○之妻舅戊○○所為
    。因伊與戊○○係建國工專同學，又曾在管理保全公司共事
    過，戊○○可能藉此管道取得伊之照片，進而偽造黏貼伊照
    片之「丁○○」名義之國民身分證、變造黏貼伊照片之「丁○○」名義之中華民國國軍退除役官兵俸金支領憑證，再持
    此等偽造之國民身分證、變造之中華民國國軍退除役官兵俸
    金支領憑證與丁○○所有之戶口名簿、戶籍謄本、郵政存簿
    儲金簿、臺灣銀行優惠儲蓄存款綜合服務存摺及薪資袋等資
    料影本，向原臺東企銀申貸前述款項及向聯邦銀行設立帳戶
    。是本件絕非伊所為，檢察官對伊之指訴應有違誤等語。
四、經查：
  (一)被害人丁○○於旅居國外期間，遭人持黏貼被告庚○○照片
    ，但偽為「丁○○」名義之國民身分證、變造之中華民國國
    軍退除役官兵俸金支領憑證與其他戶口名簿等資料證件，冒
    用其身分，在九十一年十月二十三日向原臺東企銀申辦軍公
    教身分之無擔保貸款，借得金額為一百萬元，並於原臺東企
    銀授信申請書暨個人資料表、個人小額信用放款保險要保書
    、授信約定書、本票及授權書、扣款授權書及約定書等文件
    上，以偽刻之印章蓋用「丁○○」之印文或偽為「丁○○」
    之署押，而偽造私文書與有價證券，且將該等資料交予原臺
    東企銀之放款業務承辦人員以行使，致原臺東企銀之承辦人
    員陷於錯誤，誤認該等資料為真，而同意放款一百萬元；復
    於同年十一月三日，被害人丁○○又遭人僭充其名義，向聯
    邦銀行申設帳號000000000000號帳戶，且於翌
    日將上開自原臺東企銀所貸得之款項皆匯至該設立於聯邦銀
    行之帳戶內，隨即分次提領花用殆盡等情，業據證人即被害
    人丁○○之配偶許潁華於偵查及本院審理時到庭指陳甚詳（
    見偵字第一三九四二號卷第四九頁至第五０頁，本院卷第五
    五頁至第六二頁），且為被告所不加爭執，並有被害人丁○○之出入境資料（其於九十年八月二十六日出境，遲至九十
    二年六月二十六日始入境）、真實國民身分證之正反面影本
    、被害人丁○○向原臺東企銀提起確認債權不存在民事訴訟
    之勝訴判決影本（即臺灣臺北地方法院九十二年度訴字第三
    四００號民事判決）、黏貼被告照片之偽造「丁○○」名義
    之國民身分證、偽造之在職證明書、黏貼被告照片之變造「
    丁○○」名義之中華民國國軍退除役官兵俸金支領憑證、被
    害人丁○○之戶口名簿、戶籍謄本、郵政存簿儲金簿、臺灣
    銀行優惠儲蓄存款綜合服務存摺及薪資袋等資料影本，暨原
    臺東企銀授信申請書暨個人資料表、個人小額信用放款保險
    要保書、授信約定書、本票及授權書、扣款授權書及約定書
    等文件影本、聯邦銀行（九四）聯銀文字第０二一九號函所
    附前揭帳號000000000000號帳戶開戶資料、交
    易明細表等件附卷足憑（見偵字第二五五一一號卷第一二二
    頁，偵字第一三九四二號卷第五二頁、第四０頁至第四三頁
    、第一九頁至第三九頁、第八八頁至第九一頁），堪認證人
    許潁華所指被害人丁○○遭人冒用身分向原臺東企銀貸得一
    百萬元之款項花用與經人僭充其名義，向聯邦銀行申請設立
    上開帳戶等節，俱屬真實。從而，本件被告是否涉犯公訴人
    所指之刑法竊盜、行使偽造私文書、特種文書、偽造有價證
    券、偽造公印文及詐欺取財等罪嫌之關鍵及本院應予審究之
    重點厥為持前述身分與財產、信用證明等資料，分別向原臺
    東企銀與聯邦銀行申貸及開設帳戶者，是否確係被告本人？
    有無可能被告僅係遭人以不詳方式取得其照片，並偽造黏貼
    其照片之「丁○○」名義之國民身分證與變造黏貼其照片之
    「丁○○」名義之中華民國國軍退除役官兵俸金支領憑證後
    ，即進而擅為前述冒名申貸及設立帳戶等偽造有價證券、行
    使偽造私文書等犯行，而與被告全無干係？
  (二)查本件持以向原臺東企銀辦理前述貸款之申請資料，除國民
    身分證與在職證明書係偽造〔起訴意旨雖認該國民身分證僅
    係更換黏貼照片之「變造」；但經比較二國民身分證正反面
    影本之結果（見偵字第一三九四二號卷第一九頁、第五二頁
    ），除正面黏貼之照片明顯有不同外，背面身分資料關於配
    偶姓名之記載，亦有「己○○」與「許潁華」之差異。另外
    關於住遷註記之紀錄，申貸時所提出之國民身分證影本，與
    被害人丁○○真實之國民身分證相較，同有漏列其曾經住居
    於「臺中市○○區○○里○鄰○○路一０六之一巷四七號十
    樓」地址之差別，故該申辦貸款時所檢附之國民身分證影本
    顯係為「偽造」，而非僅單純竄改真實國民身分證之部分內
    容所為之「變造」；惟此已經公訴檢察官當庭為更正，並因
    「偽造」之故而補充論告被告就此部分另涉有偽造公印文（
    內政部印）之罪嫌〕；中華民國國軍退除役官兵俸金支領憑
    證係換貼被告之照片而為變造者外；其餘戶口名簿、戶籍謄
    本、郵政存簿儲金簿、臺灣銀行優惠儲蓄存款綜合服務存摺
    及薪資袋等資料俱屬真實之情，已經證人許潁華於本院審理
    時到庭證述該等資料係由被害人丁○○於出國時交付保管，
    並沒有發現遺失過，但其胞弟戊○○有機會接觸到該等資料
    等語甚詳（見本院卷第五七頁至第五八頁）；查戊○○既係
    被害人丁○○之妻舅，且有自被害人丁○○或證人許潁華處
    取得前述申辦貸款及帳戶所需身分資料之機緣，是戊○○亦
    有冒用被害人丁○○之名義，先後向原臺東企銀與聯邦銀行
    申辦上開貸款及開立前揭帳戶之嫌疑，已無法完全排除其可
    能性。另證人許潁華其「潁」字左半部「匕」字下方為「水
    」字部，與一般習見慣用之「穎」字，左半部「匕」字下方
    為「禾」字部乃大異其趣，此一細部之差別，應非與證人許
    潁華有相當之故舊親誼關係之人所能查覺（本院亦係經證人
    許潁華當庭為提醒始得知悉，參見本院卷第二九頁刑事案件
    審理單之更正，暨第三五頁送達證書上「己○○」之誤載）
    ；然本件觀諸前開原臺東企銀授信申請書暨個人資料表上關
    於申辦人「丁○○」配偶「己○○」之記載（見偵字第一三
    九四二號卷第三一頁），其卻能於「匕」字下方書寫「水」
    字部而正確顯示係「潁」字，此更增添該授信申請書暨個人
    資料表係由證人許潁華胞弟戊○○書立填寫之可能性。再本
    件於上述申辦貸款時，向原臺東企銀所併同申設，以供原臺
    東企銀直接自其內扣取放款利息之原臺東企銀帳號0000
    000000000號帳戶（戶名：丁○○），在九十二年
    一月六日曾由戊○○自永豐商業銀行北臺中分行以現金交易
    匯入二萬元，並於同日即經原臺東企銀自帳戶內扣除利息款
    項，此有原臺東企銀九十六年六月二十七日（九六）東企銀
    北字第二四０號函附之存摺帳卡明細、荷商荷蘭銀行陳報狀
    所附原臺東企銀會金資跨行系統跨行通匯交易明細表與永豐
    商業銀行北臺中分行九十七年三月三日永豐銀北臺中分行（
    ０九七）字第０００六號函及所附匯款委託書（代支出傳票
    R3）等件存卷可佐（見偵字第二五五一一號卷第一００頁至
    第一０二頁，本院卷第七六頁至第七八頁、第八四頁、第一
    二六頁至第一三一頁），準此，倘本件上揭款項並非由戊○○所申貸，其另自永豐商業銀行北臺中分行以現金匯款，供
    原臺東企銀扣取前述貸款利息之舉措，即顯屬突兀而與常情
    大相逕庭，足見本件持前述身分資料，填載申請文件，分別
    向原臺東企銀及聯邦銀行辦理貸款及開立帳戶者，應係戊○○本人之情，已堪予認定。又證人即被告庚○○與戊○○之
    共同友人，並在上開申貸資料上所登錄「丁○○」現居地址
    「臺中市○區○○街一０一號一樓之三」處所負責管理警衛
    工作之甲○○亦於本院審理時到庭證陳：當初伊係經由庚○○之介紹而認識自稱姓范，綽號「瘦子」之戊○○。有一段
    時間戊○○常往來於伊在臺中市○區○○街之工作地點，並
    因而知悉該住所管理室之電話。後來戊○○向伊表示要辦理
    信用卡使用，但因不欲讓配偶知悉，所以希望帳單送達處能
    填寫伊在此臺中市○區○○街之工作地點，並請伊代收轉交
    ，其後伊確有代為收受銀行帳單，故伊一直誤以為綽號「瘦
    子」之戊○○，真實姓名為「丁○○」。後來伊有一次接獲
    臺東企銀業務人員之來電，詢問該址一樓之三是否曾住居有
    「丁○○」之人，並向伊表示疑似有人冒用「丁○○」之名
    義向該銀行申辦貸款，經伊向庚○○查證後，才知道是戊○○冒充係「丁○○」，向臺東企銀貸款一百萬元，並於申辦
    資料上登載伊之工作處所及管理室電話為聯絡方式等語明確
    （見本院卷第六三頁至第七０頁），並提出原臺東企銀寄送
    至臺中市○區○○街一０一號一樓之三予「丁○○」，欲由
    證人甲○○轉交予戊○○之郵件一份為證（見本院卷第七四
    頁），益徵本件於原臺東企銀授信申請書暨個人資料表上，
    冒用「丁○○」之名義，並虛偽填載「臺中市○區○○街一
    ０一號一樓之三」為「丁○○」之現居地址，且持以向原臺
    東企銀申辦前揭貸款者，確係證人許潁華之胞弟戊○○，已
    允無疑義，與被告應全無干係。
  (三)起訴意旨固認本件填載各類申辦資料，先後向原臺東企銀及
    聯邦銀行申請貸款及開設帳戶使用者係被告庚○○，但此情
    已經被告始終嚴詞否認。且本件經檢察官檢附相關文件資料
    囑託法務部調查局為筆跡鑑定，雖經該法務部調查局以「送
    鑑參對資料之相關筆劃不足，無法歸納確認書寫者書寫待鑑
    字跡之個性與慣性特徵，故歉難鑑定」，此有該局九十六年
    七月十一日調科貳字第０九六００三０二三四０號函覆說明
    在卷可憑（見偵字第二五五一一號卷第一０四頁）；然本院
    觀諸前開原臺東企銀授信申請書暨個人資料表上關於「丁○○」、「台中市○○路」、「台中市○○街」等字跡，核與
    被告於偵查中當庭所書立之相同文字（見偵字第二五五一一
    號卷第二七之一頁），二者經比較後，即可察覺其間之筆勢
    、勾稽、轉折等運筆特徵均有歧異，衡之應非屬同一人所為
    。尤為明顯者係被告上開於偵查中所當庭書寫之文字與其於
    玉山銀行大里分行等銀行開戶時所填寫之個人資料（見偵字
    第二五五一一號卷第三七頁至第四五頁），只要係字體中含
    有部分「口」字之外型者（如「台」、「中」、「敦」、「
    路」、「東」及被告之姓名「庚○○」、原姓名之「陳」、
    「國」），關於此「口」字其運筆順序必係先寫以「∟」，
    再以「﹁」之筆劃完成，與一般書寫「口」字之正常筆劃順
    序大不相同，而此特徵於前述諸多申貸與開立帳戶所必須填
    寫之申請資料中，皆不復見，是本件已難認係被告填載各類
    申辦資料，先後向原臺東企銀及聯邦銀行申請貸款及開設帳
    戶使用。另戊○○固曾於偵查中指稱：伊從貸款所附資料可
    以看出本件向原臺東企銀申貸應係由伊建國工專之同學庚○○所辦理，因伊曾經把車子借給庚○○，庚○○可能因此取
    得申貸時所需之丁○○之身分資料云云（見偵字第一三九四
    二號卷第四九頁至第五０頁、第一一八頁）；但經本院歸納
    勾稽結果，已認定本件申辦貸款與設立帳戶使用者係戊○○
    本人，業如前述，戊○○為隱晦自己犯行，並撇清其責任，
    於受訊問時虛構借車予被告使用，且被害人丁○○之身分資
    料又適巧置放於車內，而為被告所竊等情節，攀誣本件係被
    告犯案，當極有可能，否則以個人之身分證件資料之重要性
    ，戊○○何以如其所言將之隨意置放於借予被告所使用之車
    輛上，而得令被告輕易取得？且未在其所稱發現被告竊取丁○○之相關證件資料之際，旋即舉發報警處理，或至少質問
    被告竊盜之情？甚至於本院多次傳喚及拘提戊○○，並請證
    人許潁華轉述本院希冀其到庭之旨，卻迄今仍未能出面說明
    詳情以釐清其責任？足見戊○○於偵查中所為對被告指述，
    因與其利害相關而恐有不實陳述之虞，自不得為被告不利認
    定之憑佐。又證人丙○○雖於偵查及本院審理時均到庭證陳
    ：當初自稱丁○○之人申貸時，伊有依銀行規定辦理對保，
    並核對證件照片中之相貌是否與實際申貸者吻合，無誤後始
    繼續貸款程序等語（見偵字第一三九四二號卷第七三頁至第
    七四頁，本院卷第一三七頁至第一四二頁）；惟證人丙○○
    於九十四年九月十六日經檢察官傳喚到庭作證，距本件申貸
    與開戶日期已歷時近三年；於九十七年三月五日至本院為證
    述，距本件案發更經歷五年有餘，以其擔任銀行對保業務案
    件量之繁忙，而本件於對保當時復無任何特殊情況足以令人
    加深其印象，則證人丙○○能否於歷經數年後，猶能詳實記
    憶本件申貸當時之對保情形，暨係由戊○○或被告冒用「丁○○」之名義申辦貸款，核之實大有疑問，是衡情證人丙○○就檢察官之訊問與在本院之應答，應係本於其辦理業務之
    通則及慣例為答覆，此能否適用於本件具體個案而資為對被
    告不利論斷之依據，衡之亦非全然無疑；況此還涉及對保程
    序審核過程之確實嚴謹執行與否，暨本件若係戊○○持黏貼
    有被告照片之偽造「丁○○」名義之國民身分證以為對保，
    則戊○○與被告之外貌是否相像等主觀認定，無論評斷如何
    ，均留有合理可疑之空間。基此，證人丙○○之前述證詞，
    亦無法援引為對被告不利憑斷之佐證。至證人即居間仲介本
    件貸款申辦之代辦公司業務人員壬○○、癸○○與辛○○等
    人於本院之證述（見本院卷第一六五頁至第一六七頁反面、
    第一七七頁至第一七八頁、第二０九頁至第二一０頁反面）
    ，因與證人丙○○之證詞同有歷時久遠、記憶不清晰與關涉
    主觀認定、臆斷之問題，倘以之為被告有罪認定之依據，亦
    皆有輕忽率斷之嫌，自同不得為憑採。
  (四)再按刑法所謂「共同正犯」，係指二人以上之正犯，相互間
    於主觀上本於犯意之聯絡，並於客觀上為犯罪行為之分擔者
    （實施共同正犯）；或以自己共同犯罪之意思，參與實施犯
    罪構成要件以外之行為；或以自己共同犯罪之意思，事先同
    謀，而由其中一部分人實施犯罪之行為者（共謀共同正犯）
    ，始屬之。本件前開向銀行申貸與設立帳戶之偽造有價證券
    等犯行，係由戊○○所為，已經本院認定如前，是本件欲行
    論斷被告庚○○亦屬偽造有價證券等犯罪之共同正犯，則需
    端視其與戊○○是否有犯罪之謀議，先設法竊取被害人丁○○所有之身分證件、存摺等物，被告再提供照片供戊○○偽
    造其上有蓋有「內政部印」公印文之國民身分證，再推由戊○○持以申辦貸款及開立帳戶而實施偽造有價證券等犯罪之
    構成要件行為。就此，起訴意旨本即未予認定本件係以「共
    同正犯」形式所為，且被告自案發初始即未曾供稱有與戊○○共同倡議要為本件犯行，上揭向原臺東企銀所貸得之款項
    亦無任何具體事證足稽有絲毫分文係由被告所取得，而被告
    與戊○○曾有同窗情誼，復曾在管理保全公司共事過，戊○○當有一定之合理管道得以取得被告之照片使用，是本件尚
    不得以申貸檢附之偽造「丁○○」名義之國民身分證上所黏
    貼者係被告之照片一情，即逕行推認被告有共同參與戊○○
    所為偽造有價證券等犯行？抑或率予論斷被告與戊○○間犯
    意聯絡之有無？至原臺東企銀雖於提出本件告訴時，具狀指
    稱戊○○與被告曾協同至銀行申辦本件貸款；惟此除原臺東
    企銀之片面指訴外，並無其他事證以實其說，且本件貸款係
    由原臺東企銀於臺中之代辦公司居間仲介申辦，已如前述，
    證人丙○○甚且自臺北迢迢至臺中為貸款之對保程序，更無
    所謂有原臺東企銀具狀所稱之戊○○與被告曾協同至銀行辦
    理貸款之情事，本件自不能單憑原臺東企銀此部分片面之指
    陳，即遽認戊○○與被告間有犯意聯絡及行為分擔。是本件
    就此是否有「犯意聯絡」之部分既仍有合理之可疑，依法亦
    應逕對被告為有利認定之憑斷。
五、綜上所述，公訴人尚不能舉證證明被告庚○○有其所指之竊
    盜、行使偽造私文書、特種文書、偽造有價證券、偽造公印
    文及詐欺取財等犯嫌，並使本院產生無合理懷疑之確切心證
    。本件前揭貸款與開戶手續應非由被告所申辦，證人許潁華
    之胞弟戊○○方為先後向原臺東企銀與聯邦銀行申請貸款及
    設立帳戶使用之人，應甚為明確。此外，復查無其他具體事
    證足資證明被告有何公訴人所指之竊盜、偽造有價證券等犯
    嫌，既不能證明被告犯罪，揆諸前開法條規定及判例意旨，
    本件自應逕對被告諭知無罪之判決。至戊○○所涉犯嫌，前
    雖已經臺灣臺北地方法院檢察署檢察官於九十五年三月十五
    日以九十四年度偵字第一三九四二號為不起訴處分確定；但
    檢察官如認本件嗣後調查所得，有符合刑事訴訟法第二百六
    十條得對同一案件再行起訴事由之情況，自當得另行分案查
    證，並為適法之偵處，亦附予敘明。
據上論斷，應依刑事訴訟法第三百零一條第一項，判決如主文。
本案經檢察官乙○○到庭執行職務。
中    華    民    國    97    年    8     月    22    日
                  刑事第三庭  審判長法  官  賴恭利
                                    法  官  黃松竹
                                    法  官  陳思成
上正本證明與原本無異。
如不服本判決，應於收受送達後10日內向本院提出上訴書狀（應
敘述具體理由並附繕本）。
上訴書狀如未敘述理由，應於上訴期間屆滿後20日內補提理由書
於本院。
                                    書記官  吳詩琳
中    華    民    國    97    年    8     月    22    日


司法院資訊處製作；財團法人民間司法改革基金會備份。
